ACORDAO-COMPLETO-2521919

ACÓRDÃO 2961/2021 ATA 48/2021 - PLENÁRIO

VISTOS, relatados e discutidos estes autos de Solicitação do Congresso Nacional, encaminhada a este Tribunal pelo Deputado Áureo Ribeiro, presidente da Comissão de Fiscalização Financeira e Controle da Câmara dos Deputados (CFFC) , consubstanciada na Proposta de Fiscalização e Controle (PFC) nº 44, de 2021, de autoria do Deputado Federal Leo de Brito, propondo que seja realizado "ato de fiscalização e controle sobre a informação de sobrepreço na contratação de empresas para serviço de publicidade destinada ao enfrentamento da Covid-19 pela Secretaria de Saúde do Acre - SESACRE,
ACORDAM os Ministros do Tribunal de Contas da União, reunidos em Sessão Plenária, diante das razões expostas pelo Relator, nos termos dos arts. 14, I, da Resolução TCU 215/2008, em:
9.1 conhecer da presente Solicitação do Congresso Nacional, por estarem preenchidos os requisitos de admissibilidade previstos no art. 4ª, inc. I, alínea 'b', da Resolução-TCU 215/2008, c/c art. 232, inc. III, do Regimento Interno do TCU; 
9.2 com fundamento no art. 41, inc. IV, da Lei 8.443/1992 c/c arts. 157 e 187 do Regimento Interno/TCU, diligenciar à Secretaria Estado de Saúde do Acre (SESACRE) para que no prazo de 15 (quinze) dias, contados do recebimento da comunicação processual, encaminhe os seguintes documentos e informações:
a)	íntegra do processo administrativo nº 0001515-3/2020 referente ao Pregão Presencial SRP 63/2020, de eventuais outros processos abertos para a realização das etapas subsequentes do referido certame, relativas à assinatura das respectivas Atas de Registro de Preços, às contratações e às execuções contratuais, e de eventuais processos de autorização de adesões às mencionadas Atas de Registro de Preços, acrescido das seguintes informações caso já não estejam contempladas nos referidos processos: 
b)	solicitação/requisição de aquisição dos serviços, elaborada pelo agente ou setor competente, definindo objetos e quantidades a serem adquiridas; 
c)	autorização da autoridade competente para deflagração do processo de aquisição;  
d) estudos técnicos preliminares; 
e)	procedimentos de pesquisa de preços realizados; 
f)	pareceres jurídicos e aprovação da autoridade competente; 
g)	eventuais impugnações ao edital e respostas do pregoeiro; 
h)	eventuais avisos e esclarecimentos do pregoeiro; 
i)	propostas apresentadas pelas licitantes, 
j)	relatório de lances; 
k)	documentos de habilitação das licitantes vencedoras; 
l)	cópia do contrato ou instrumento formal de aquisição ou fornecimento assinado; 
m)	empenhos, notas fiscais, ordens de pagamento, termos de liquidação de despesas e comprovação dos serviços prestados no âmbito dos contratos oriundos ata de registro de preços do PP SRP 63/2020; 
n)	comprovantes das transferências bancárias realizados aos contratados; 
o)	situação atual da aquisição, com informação dos valores despendidos; 
p)	rol de responsáveis no período abrangido desde a instauração do processo administrativo, indicando nome, CPF, cargo e período de gestão (ordenadores de despesa, pregoeiro e fiscais dos contratos) até o momento atual; 
q)	solicitações de adesão à (s) Atas de Registro de Preços decorrentes do certame em questão, informando os órgãos/entidades solicitantes, quantidades solicitadas e resultado da apreciação desses pedidos; 
r)	eventuais esclarecimentos já prestados à Polícia Federal e à Controladoria Geral da União, relativamente às ações de controle e operações, efetuadas por esses dois órgãos, que abrangeram a verificação do certame e das contratações em questão; 
s)	designação formal de interlocutor e seu substituto que conheçam da matéria para dirimirem eventuais dúvidas, informando nome, função/cargo, e-mail e telefone de contato; 
t)	demais informações que julgar necessárias para esclarecimento do suscitado
9.3. solicitar à Controladoria Geral da União (CGU) , mediante o instituto do compartilhamento de provas, sem prejuízo da manutenção do sigilo por parte desta Corte de Contas, o encaminhamento de cópia de documentos e outras informações pertinentes relativas a ações de controle e fiscalização sobre o Pregão Presencial SRP 63/2020, da Secretaria de Estado de Saúde do Acre (SESACRE) , o qual foi objeto da operação "Busdoor" realizada pela Polícia Federal, em colaboração com a CGU, no Estado do Acre, em combate às fraudes de licitação na SESACRE;
9.4. solicitar à Superintendência Regional da Polícia Federal no Acre, mediante o instituto do compartilhamento de provas, sem prejuízo da manutenção do sigilo por parte desta Corte de Contas, o encaminhamento de cópia de documentos e outras informações pertinentes relativas ao Pregão Presencial SRP 63/2020, da Secretaria de Estado de Saúde do Acre (SESACRE) , o qual foi objeto da operação "Busdoor" realizada em colaboração com a Controladoria Geral da União (CGU) no Estado do Acre, em combate às fraudes de licitação na SESACRE;
9.5. nos termos do art. 23, inciso VIII, da Lei 12.527/2011 (Lei de Acesso à Informação) c/c o art. 8º, inciso I, art. 9º, inciso VIII e §2º, da Resolução-TCU 294, de 2018, determinar, desde já, o sigilo das peças relativas às informações e documentos enviados pela Controladoria Geral da União (CGU) e pela Superintendência da Polícia Federal, adotando as providências para que isso se reflita na base de dados desta Corte e no aplicativo "Classificação de peças do e-TCU com restrição de acesso", de modo que a concessão de vistas e cópias destes autos seja feita de acordo com as restrições ou permissões ali constantes, com acesso somente aos servidores que irão desenvolver atividades relacionadas aos autos;
9.6. autorizar, desde já, a instauração de tomada de contas especial, caso constatadas irregularidades, após a conclusão das diligências e solicitações;
9.7 encaminhar cópia da presente decisão, bem como do voto e do relatório que a acompanham à Controladoria Geral da União (CGU) , à Superintendência Regional da Polícia Federal no Acre e à Secretaria Estado de Saúde do Acre (SESACRE) , de modo a subsidiar as respostas à diligência e às solicitações acima propostas;
9.8 enviar cópia desta deliberação, bem como do voto e do relatório que a acompanham, à Presidência da Comissão de Fiscalização Financeira e Controle da Câmara dos Deputados (CFFC) .

Solicitação do Congresso Nacional em que se requer a realização de ato de fiscalização e controle sobre a informação de sobrepreço na contratação de empresas para serviço de publicidade destinada ao enfrentamento da Covid-19 pela Secretaria de Saúde do Acre.

Câmara dos Deputados - Comissão de Fiscalização Financeira e Controle da Câmara dos Deputados (CFFC)

3. Interessados/Responsáveis: não há.

13.1. Ministros presentes: Bruno Dantas (na Presidência), Walton Alencar Rodrigues, Benjamin Zymler, Augusto Nardes, Aroldo Cedraz, Raimundo Carreiro (Relator), Vital do Rêgo e Jorge Oliveira.
13.2. Ministros-Substitutos presentes: Augusto Sherman Cavalcanti, Marcos Bemquerer Costa e Weder de Oliveira.

ACORDAO-COMPLETO-2535445

Acórdão 1168/2022 - Plenário

RAIMUNDO CARREIRO

Adoto como Relatório, nos termos do art. 1º, § 3º, inciso I, da Lei 8.443/92, a instrução produzida pela Secretaria de Controle Externo de Aquisições Logíticas (peça 14) . 
 "INTRODUÇÃO 
1. Trata-se de Solicitação do Congresso Nacional tendo por objeto o atendimento à Proposta de Fiscalização e Controle (PFC) nº 44, de 2021 (peça 4) , de autoria do Deputado Federal Leo de Brito, encaminhada a este Tribunal pelo Deputado Áureo Ribeiro, presidente da Comissão de Fiscalização Financeira e Controle da Câmara dos Deputados (CFFC) , de por meio do Ofício nº 400/2021/CFFC-P, de 5/11/2021 (peça 2) , propondo que seja realizado "ato de fiscalização e controle sobre a informação de sobrepreço na contratação de empresas para serviço de publicidade destinada ao enfrentamento da Covid-19 pela Secretaria de Saúde do Acre - SESACRE". 
EXAME DE ADMISSIBILIDADE 
2. O presidente da Comissão de Fiscalização Financeira e Controle da Câmara dos Deputados detém legitimidade para solicitar ao TCU, em nome do Congresso Nacional, a realização da fiscalização pretendida, nos termos previstos no art. 4ª, inc. I, alínea 'b', da Resolução-TCU 215/2008, c/c art. 232, inc. III, do Regimento Interno do TCU, cabendo o conhecimento do expediente como Solicitação do Congresso Nacional. 
EXAME TÉCNICO 
3.	De acordo com a Proposta de Fiscalização e Controle (PFC) nº 44/2021 (peça 4) , a operação "Busdoor" da Polícia Federal realizada no Estado do Acre em combate a fraudes de licitação na Secretaria Estado de Saúde do Acre (SESACRE) , que contou com a participação de dois servidores da CGU, constatou indícios de restrição à competitividade no Pregão Presencial para Registro de Preços cujo objeto trata de serviços de impressão e divulgação de outdoor e busdoor (adesivo publicitário colado na parte externa do vidro traseiro de um ônibus) , com valor total de R$ 2.470.000,00. 
4.	Ainda de acordo com o relato contido na referida PFC, a análise da CGU identificou cláusulas imprecisas no edital, as quais "dificultavam a apresentação de propostas pelas empresas interessadas. A deficiência do documento não teria sido sanada mesmo após alerta da Assessoria Jurídica da SESACRE e impugnação por uma empresa participante" (peça 4, p. 2) . 
5.	Indícios de irregularidades consistentes em favorecimento e direcionamento no Pregão Presencial foram relatados na PFC 44/2021 (peça 4) , no sentido de que uma das empresas contratadas teria sido criada quatro dias antes da publicação do edital e venceu a licitação mesmo sem ter apresentado um atestado comprovando que possuía capacidade técnica para execução dos serviços. 
6.	Segundo informa a PFC 44/2021 (peça 4) , a CGU teria constatado sobrepreço na contratação dos serviços resultando em prejuízo potencial da ordem de R$ 315.000,00. 
7.	Embora nem a PFC 44/2021 (peça 4) nem o Relatório Prévio (peça 3) aprovado pela Comissão de Fiscalização Financeira e Controle informem qual o número do pregão presencial de que se trata na solicitação de fiscalização, pesquisas realizadas por esta Diretoria junto aos sítios eletrônicos do Governo do Acre e do Tribunal de Contas Estadual do Acre permitem concluir se tratar do Pregão Presencial SRP 63/2020, promovido pela SESACRE (peças 08 a 13) , homologado em 25/3/2020 (peça 11) . 
8.	De acordo com o Termo de Homologação (peça 11) e as respectivas atas de registro de preços oriundas do PP SR 63/2020, as seguintes empresas foram declaradas vencedoras:  
	Adjudicatária 
	Lote 
	Ata de registro de preços 
	Valor (R$) 

	E. R. P. BARROS 
 (CNPJ: 34.003.295/0001-71 
	Lote I, composto dos itens 1 a 6 
	115/2020, de 30/3/2020, validade 12 meses (peça 13) 
	1.270.000,00 

	MMM MENDONÇA OLIVEIRA 
 (CNPJ: 36.484.363/0001-97) 
	Lote II, composto dos itens 7 a 10 
	116/2020, de 30/3/2020, validade 12 meses (peça 12) 
	1.200.000,00 

9.	O edital do PP SRP 63/2020 (peça 9, p.2) traz a informação de que o certame foi autorizado pela SESACRE, nos autos do processo administrativo nº 0001515-3/2020, utilizando-se das seguintes fontes de recursos: 
a)	Fonte 100 - Recursos Próprios - Ordinários, e 
b)	Fonte 400 - Transferências de Recursos do Sistema Único de Saúde (SUS) de origem da União. 
10.	Portanto, embora o certame PP SRP 63/2020 tenha sido realizado pelo ente federativo estadual, houve a utilização de recursos federais, o que atrai e assegura a competência deste Tribunal de Contas para fiscalizar e responsabilizar os agentes públicos que derem causa ao cometimento de irregularidades na realização do referido certame, nos termos previstos no art. 70, parágrafo único, c/c art. 71, incisos II, IV e VI, da Constituição Federal. 
11.	Contudo, as informações obtidas até o momento são insuficientes para provar a ocorrência das alegadas irregularidades na realização do PP SRP 63/2020, relatadas na PFC 44/2021 (peça 4) , quantificar eventuais superfaturamentos e identificar os responsáveis, sem excluir a hipótese de ocorrência de outras irregularidades não noticiadas na referida proposta de fiscalização. 
12.	Sendo assim, considera-se indispensável promover diligência preliminar junto à SESACRE para obter a íntegra do processo administrativo  nº 0001515-3/2020 referente ao Pregão Presencial SRP 63/2020, de eventuais outros processos abertos para a realização das etapas subsequentes do referido certame, relativas à assinatura das respectivas Atas de Registro de Preços, às contratações e às execuções contratuais, e de eventuais processos de autorização de adesões às mencionadas Atas de Registro de Preços, acrescidos das seguintes informações caso já não estejam contempladas nos referidos processos: 
a)	solicitação/requisição de aquisição dos serviços, elaborada pelo agente ou setor 
competente, definindo objetos e quantidades a serem adquiridas; 
b)	autorização da autoridade competente para deflagração do processo de aquisição;  
c) estudos técnicos preliminares; 
d)	rol de responsáveis no período abrangido desde a instauração do processo administrativo, indicando nome, CPF, cargo e período de gestão (ordenadores de despesa, pregoeiro e fiscais do contrato) ; 
e)	procedimentos de pesquisa de preços realizados; 
f)	pareceres jurídicos e aprovação da autoridade competente; 
g)	eventuais impugnações ao edital e respostas do pregoeiro; 
h)	eventuais avisos e esclarecimentos do pregoeiro; 
i)	propostas apresentadas pelas licitantes, 
j)	relatório de lances; 
k)	documentos de habilitação das licitantes vencedoras; 
l)	cópia do contrato ou instrumento formal de aquisição ou fornecimento assinado; 
m)	empenhos, notas fiscais, ordens de pagamento, termos de liquidação de despesas e comprovação dos serviços prestados no âmbito dos contratos oriundos ata de registro de preços do PP SRP 63/2020; 
n)	comprovantes das transferências bancárias realizados aos contratados. 
o)	situação atual da aquisição, com informação dos valores despendidos; 
p)	solicitações de adesão à (s) Atas de Registro de Preços decorrentes do certame em 
questão, informando os órgãos/entidades solicitantes, quantidades solicitadas e resultado da apreciação desses pedidos; 
q)	eventuais esclarecimentos já prestados à Polícia Federal e à Controladoria Geral da União, relativamente às ações de controle e operações que abrangeram a verificação do certame e das contratações em questão. 
13. 	Considerando que os indícios de irregularidades envolvendo a realização do PP SRP 63/2020 inserem-se no âmbito dos trabalhos investigativos que desencadearam a operação "Busdoor" realizada pela Polícia Federal, com a participação da Controladoria Geral da União (CGU) , conforme notícia publicada no próprio site da CGU (https://www.gov.br/cgu/ptbr/assuntos/noticias/2021/07/covid-19-cgu-e-pf-combatem-fraudes-na-secretaria-da-saude-do-acre) , convém solicitar a esses órgãos, a título de colaboração com esta Corte de Contas,  o envio de provas, relatórios e inquéritos e outras informações que entenderem pertinentes relativas ao PP SRP 63/2020, mediante o instituto do compartilhamento de provas, sem prejuízo da manutenção do sigilo por parte desta Corte de Contas. 
PROPOSTA DE ENCAMINHAMENTO 
14.	Ante o exposto, submetem-se os autos à consideração superior, propondo: 
14.1.	em caráter preliminar, remessa deste processo à Secretaria das Sessões (Seses/TCU) , para sorteio de Relator, na forma prevista no parágrafo único do art. 10 da Resolução TCU 215/2008, com posterior encaminhamento dos autos ao relator sorteado, para apreciação das propostas subsequentes; 
14.2.	ao relator designado, após realização da medida anterior: 
14.3.	conhecer da presente Solicitação do Congresso Nacional, consubstanciada na Proposta de Fiscalização e Controle (PFC) nº 44, de 2021, encaminhada pelo Presidente da Comissão de Fiscalização Financeira e Controle da Câmara dos Deputados, Deputado Federal Áureo Ribeiro, e de autoria do Deputado Federal Leo de Brito, por estarem preenchidos os requisitos de admissibilidade previstos no art. 4ª, inc. I, alínea 'b', da Resolução-TCU 215/2008, c/c art. 232, inc. III, do Regimento Interno do TCU; 
14.4.	determinar a realização de diligência à Secretaria Estado de Saúde do Acre (SESACRE) , com fundamento no art. 41, inc. IV, da  Lei 8.443/1992 c/c arts. 157 e 187 do Regimento Interno/TCU, para que, no prazo de até quinze dias, contados do recebimento da respectiva comunicação processual, encaminhe os seguintes documentos, informações e/ou esclarecimentos: 
a)	íntegra do processo administrativo nº 0001515-3/2020 referente ao Pregão Presencial SRP 63/2020, de eventuais outros processos abertos para a realização das etapas subsequentes do referido certame, relativas à assinatura das respectivas Atas de Registro de Preços, às contratações e às execuções contratuais, e de eventuais processos de autorização de adesões às mencionadas Atas de Registro de Preços, acrescido das seguintes informações caso já não estejam contempladas nos referidos processos: 
b)	solicitação/requisição de aquisição dos serviços, elaborada pelo agente ou setor competente, definindo objetos e quantidades a serem adquiridas; 
c)	autorização da autoridade competente para deflagração do processo de aquisição;  
d) estudos técnicos preliminares; 
e)	procedimentos de pesquisa de preços realizados; 
f)	pareceres jurídicos e aprovação da autoridade competente; 
g)	eventuais impugnações ao edital e respostas do pregoeiro; 
h)	eventuais avisos e esclarecimentos do pregoeiro; 
i)	propostas apresentadas pelas licitantes, 
j)	relatório de lances; 
k)	documentos de habilitação das licitantes vencedoras; 
l)	cópia do contrato ou instrumento formal de aquisição ou fornecimento assinado; 
m)	empenhos, notas fiscais, ordens de pagamento, termos de liquidação de despesas e comprovação dos serviços prestados no âmbito dos contratos oriundos ata de registro de preços do PP SRP 63/2020; 
n)	comprovantes das transferências bancárias realizados aos contratados; 
o)	situação atual da aquisição, com informação dos valores despendidos; 
p)	rol de responsáveis no período abrangido desde a instauração do processo administrativo, indicando nome, CPF, cargo e período de gestão (ordenadores de despesa, pregoeiro e fiscais dos contratos) até o momento atual; 
q)	solicitações de adesão à (s) Atas de Registro de Preços decorrentes do certame em questão, informando os órgãos/entidades solicitantes, quantidades solicitadas e resultado da apreciação desses pedidos; 
r)	eventuais esclarecimentos já prestados à Polícia Federal e à Controladoria Geral da União, relativamente às ações de controle e operações, efetuadas por esses dois órgãos, que abrangeram a verificação do certame e das contratações em questão; 
s)	designação formal de interlocutor e seu substituto que conheçam da matéria para dirimirem eventuais dúvidas, informando nome, função/cargo, e-mail e telefone de contato; 
t)	demais informações que julgar necessárias para esclarecimento do suscitado. 
14.5. solicitar à Controladoria Geral da União (CGU) , mediante o instituto do compartilhamento de provas, sem prejuízo da manutenção do sigilo por parte desta Corte de Contas, o encaminhamento de cópia de documentos e outras informações pertinentes relativas a ações de controle e fiscalização sobre o Pregão Presencial SRP 63/2020, da Secretaria de Estado de Saúde do Acre (SESACRE) , o qual foi objeto da operação "Busdoor" realizada pela Polícia Federal, em colaboração com a CGU, no Estado do Acre, em combate às fraudes de licitação na SESACRE; 
14.6. solicitar à Superintendência Regional da Polícia Federal no Acre, mediante o instituto do compartilhamento de provas, sem prejuízo da manutenção do sigilo por parte desta Corte de Contas, o encaminhamento de cópia de documentos e outras informações pertinentes relativas ao Pregão Presencial SRP 63/2020, da Secretaria de Estado de Saúde do Acre (SESACRE) , o qual foi objeto da operação "Busdoor" realizada em colaboração com a Controladoria Geral da União (CGU) no Estado do Acre, em combate às fraudes de licitação na SESACRE; 
14.7. encaminhar cópia da presente instrução e do despacho do Ministro-Relator que vier a ser proferido à Controladoria Geral da União (CGU) , à Superintendência Regional da Polícia Federal no Acre e à Secretaria Estado de Saúde do Acre (SESACRE) , de modo a subsidiar as respostas à diligência e às solicitações acima propostas."
É o relatório.

não há

Não atuou.

SOLICITAÇÃO DO CONGRESSO NACIONAL. CONTRATAÇÃO DE EMPRESA PARA SERVIÇOS DE PUBLICIDADE DESTINADA AO ENFRENTAMENTO DA COVID-19 PELA SECRETARIA DE SAÚDE DO ACRE. INDÍCIOS DE IRREGULARIDADES NO EDITAL E DE DIRECIONAMENTO DO CERTAME. CONTRATO FIRMADO. INDÍCIOS DE SUPERFATURAMENTO. NECESSIDADE DE OBTENÇÃO DE ELEMENTOS ADICIONAIS PARA CORRETA QUANTIFICAÇÃO DO DANO E INDIVIDUALIZAÇÃO DE CONDUTAS. DILIGÊNCIA À SESACRE. SOLICITAÇÃO DE COMPARTILHAMENTO DE PROVAS À CGU E À POLÍCIA FEDERAL: OPERAÇÃO "BUSDOOR". CONHECIMENTO. CIÊNCIA.

SOLICITAÇÃO DO CONGRESSO NACIONAL (SCN)

Secretaria de Controle Externo de Aquisições Logísticas (Selog).

Inicialmente, registro que atuo nestes autos por força de sorteio, realizado com fundamento no inciso IV, do art. 154 do Regimento Interno do TCU e no art. 25 da Resolução-TCU 175/2005.
2.	Cuidam os autos de Solicitação do Congresso Nacional originada da Proposta de Fiscalização e Controle (PFC) nº 44, de 2021 (peça 4) , de autoria do Deputado Federal Leo de Brito, encaminhada a este Tribunal pelo Deputado Áureo Ribeiro, presidente da Comissão de Fiscalização Financeira e Controle da Câmara dos Deputados (CFFC) , por meio do Ofício nº 400/2021/CFFC-P, de 5/11/2021 (peça 2) , propondo que seja realizado "ato de fiscalização e controle sobre a informação de sobrepreço na contratação de empresas para serviço de publicidade destinada ao enfrentamento da Covid-19 pela Secretaria de Saúde do Acre - SESACRE".
3.	Conforme informações do relatório, fiscalização empreendida pela Controladoria-Geral da União (CGU) em atendimento à Proposta de Fiscalização e Controle, identificou irregularidades no Pregão Presencial, que vão desde cláusulas imprecisas no edital, as quais "dificultavam a apresentação de propostas pelas empresas interessadas", passando por evidências de favorecimento e direcionamento do certame, vez que uma das empresas contratadas teria sido criada quatro dias antes da publicação do edital e venceu a licitação mesmo sem ter apresentado um atestado comprovando que possuía capacidade técnica para execução dos serviços, e culminando na quantificação de superfaturamento na contratação dos serviços, com prejuízo potencial da ordem de R$ 315.000,00.
4.	Na esteira desses achados, a diretoria da Selog identificou tratar-se, na espécie, do Pregão Presencial SRP 63/2020, promovido pela SESACRE (peças 08 a 13) , homologado em 25/3/2020 (peça 11) .
5.	A competência desta Corte de Contas é atraída pelo fato de terem sido utilizados recursos federais no certame (Fonte de recursos 400 - Transferências de Recursos do Sistema Único de Saúde) , conforme aviso de licitação à peça 8, p. 1.
6.	Entretanto, os elementos constantes do processo mostram-se insuficientes para a correta quantificação do eventual superfaturamento e das demais irregularidades suscitadas, bem como para a necessária individualização da conduta dos responsáveis, motivo pelo qual faz-se necessária a realização de diligência junto à Secretaria de Saúde do Estado do Acre, a fim de obter a documentação indicada na proposta preliminar da Selog, com a qual estou plenamente de acordo. 
7.	Acompanho igualmente a manifestação alvitrada pela Selog, no sentido de obter cópia das evidências colimadas no âmbito da Operação "Busdoor" realizada pela Polícia Federal com a participação da CGU, a título de colaboração com esta Corte de Contas, mediante o instituto do compartilhamento de provas, e que dizem respeito aos fatos aqui apurados, sem prejuízo da manutenção do necessário sigilo por parte do TCU.
8.	Relembro que o referido compartilhamento e uso de provas oriundas de investigações e inquéritos policiais nos processos de controle externo encontra sólido fundamento em nossos precedentes, desde que assegurado o necessário contraditório, conforme ementas da jurisprudência selecionada do TCU que faço transcrever:
"É lícita a utilização de informações produzidas em inquérito policial nos processos do TCU, desde que seja observado, no processo de controle externo, o contraditório e a ampla defesa acerca da prova emprestada. Sendo lícita, a prova deve ser considerada, sendo irrelevante como ela chegou ao processo" (Acórdão 1061/2020-TCU-Plenário, rel. Min. Bruno Dantas) 
"O uso de provas emprestadas depende tão somente de que o TCU assegure aos responsáveis o direito ao contraditório. Não é necessário que os polos passivos do processo de origem sejam os mesmos do processo de destino". (Acórdão 416/2021-TCU-Plenário, rel. Min. Benjamin Zymler) 
É possível o uso, no âmbito administrativo, de prova emprestada de inquérito policial (Acórdão 1126/2011-TCU-Segunda Câmara, rel. Min. Aroldo Cedraz) 
A colheita de prova emprestada deve cingir-se de mínimos cuidados a fim de salvaguardar os princípios constitucionais do devido processo legal, da ampla defesa e do contraditório. (Acórdão 5254/2009-TCU-Segunda Câmara, de minha relatoria) 
9.	Também o Supremo Tribunal Federal e o Superior Tribunal de Justiça têm seguido na mesma toada, admitindo o traslado de provas obtidas em procedimentos inquisitórios policiais e investigativos para o âmbito administrativo:
"Dito de maneira mais direta não posso conceber como insultuoso à Constituição nem à lei o entendimento de que a prova oriunda de interceptação lícita, autorizada e realizada em procedimento criminal, trate-se de inquérito ou processo-crime, contra certa pessoa, na condição de suspeito, indiciado ou réu, pode ser-lhe oposta, na esfera competente, pelo mesmo Estado, encarnado por órgão administrativo ou judiciário a que esteja o agente submisso, como prova do mesmíssimo ato, visto agora sob a qualificação jurídica de ilícito administrativo ou disciplinar. O raciocínio vale, mutatis mutandis, em relação a quem, como servidor do mesmo Estado, despontou como possível autor de crime ou de infração administrativa (Segunda Questão de Ordem suscitada nos autos do Inquérito 2424, STF, Ministro-Relator Cezar Peluso, julgado em 20/06/2007) 
"3. Esta Corte Superior manifesta entendimento no sentido de que 'a prova emprestada não pode se restringir a processos em que figurem partes idênticas, sob pena de se reduzir excessivamente sua aplicabilidade, sem justificativa razoável para tanto. Independentemente de haver identidade de partes, o contraditório é o requisito primordial para o aproveitamento da prova emprestada, de maneira que, assegurado às partes o contraditório sobre a prova, isto é, o direito de se insurgir contra a prova e de refutá-la adequadamente, afigura-se válido o empréstimo'" (EREsp 617.428/SP, Rel. Ministra Nancy Andrigui, Corte Especial, DJe 17/6/2014) .[...] (STJ, HC 292.800/SC, Rel. Ministro Reynaldo Soares da Fonseca, Quinta Turma, julgado em 2/2/2017) 
10.	Desse modo, proponho conhecer da presente Solicitação do Congresso Nacional e determinar a realização de diligência à Secretaria de Estado da Saúde do Estado do Acre, na forma proposta pela Selog, bem como, mediante o instituto do compartilhamento de provas, solicitar à Controladoria-Geral da União e à Superintendência Regional da Polícia Federal no Acre, o envio de cópia de documentos e informações relativos ao Pregão Presencial SRP 63/2020, da Secretaria de Estado de Saúde do Acre, objeto da operação "Busdoor". 
11.	Por fim, concluídas as diligências e constatadas irregularidades, após as comunicações à Comissão de Fiscalização Financeira e Controle da Câmara dos Deputados, deve ficar, desde já, autorizada a instauração de tomada de contas especial.
 	Do exposto, VOTO por que seja aprovado o Acórdão que ora submeto a este Colegiado.
TCU, Sala das Sessões Ministro Luciano Brandão Alves de Souza, em 8 de dezembro de 2021.
RAIMUNDO CARREIRO 
Relator